【裁判字號】    99,易,246
【裁判日期】    990430
【裁判案由】    竊盜
【裁判全文】
臺灣苗栗地方法院刑事判決               99年度易字第246號
公  訴  人  臺灣苗栗地方法院檢察署檢察官
被      告  丙○○
上列被告因竊盜案件，經檢察官提起公訴（99年度偵字第922 、
924 號），嗣被告就被訴事實為有罪之陳述，經本院告知被告簡
式審判程序之旨，並聽取當事人之意見後，裁定改依簡式審判程
序進行，判決如下：
    主    文
丙○○犯攜帶兇器、毀越安全設備、於夜間侵入住宅竊盜罪，未
遂，累犯，處有期徒刑伍月；又犯於夜間侵入住宅竊盜罪，累犯
，處有期徒刑玖月。應執行有期徒刑壹年。
    犯罪事實及理由
一、犯罪事實：
    丙○○前於民國96年間，因妨害自由、竊盜案件，經本院以
    96年度易字第319 號判決判處有期徒刑2 月、1 年2 月，經
    定應執行刑為有期徒刑1 年3 月確定，嗣因符合中華民國96
    年罪犯減刑條例規定，經減刑並定應執行刑為有期徒刑7 月
    又15日，甫於97年11月29日縮刑期滿執行完畢。詎其仍不知
    警惕，意圖為自己不法之所有，而為下列行為：
    (一)於98年7 月1 日凌晨4 時許，持客觀上對人之生命、身體
      安全具危險性而可供兇器使用之千斤頂1 個（未扣案），
      至苗栗縣苗栗市○○路952 號甲○○住處，以該千斤鼎撐
      開毀壞具有防盜功能之鋁窗後，而由該處窗戶踰越入內，
      於物色屋內財物後，發現大都是電腦，無其他值錢之物，
      同時因警報器作響，丙○○遂打破前門玻璃後逃逸（毀損
      部分未據告訴），而未竊得任何財物。嗣經警據報至現場
      ，於遭破壞之窗戶玻璃上採獲數枚指紋，經送比對後發現
      與丙○○之左食指、左中指之指紋相符，因而查知上情。
    (二)於98年12月23日凌晨1 時許，駕駛車牌號碼H2-5316 號自
      用小客車至苗栗縣苗栗市○○○街170 號前，以自備之遙
      控器（未扣案）打開苗栗縣苗栗市○○○街172 巷2 號乙
      ○○住處之鐵捲門後，侵入屋內竊取專業剪刀2 支、造型
      式戒指12只、香奈兒戒指1 只、鑽鏈1 條、耳環2 對、筆
      記型電腦1 台、牛皮包1 只及乙○○之子劉俊彥所有之郵
      局印章1 枚，得手後自大逃離現場。嗣經乙○○報警並提
      供監視錄影畫面後，為警循線查獲。
二、上揭犯罪事實，業據被告丙○○坦承不諱，核與證人即被害
    人甲○○於警詢；乙○○於偵查中證述情節相符，並有內政
    部警政署刑事警察局98年9 月17日刑紋字第0980126799號鑑
    驗書1 份、贓物認領保管單1 紙、車籍查詢基本資料詳細畫
    面1 紙、監視錄影光碟1 片、行竊現場及監視器翻拍照片共
    28張附卷可稽，堪認被告上開具任意性之自白，核與事實相
    符，應堪信實。本案事證明確，被告犯行洵堪認定，應予依
    法論科。
三、按攜帶兇器竊盜，祇須行竊時攜帶具有危險性之兇器為已足
    ，並不以攜帶之初有行兇之意圖為必要（參照最高法院62年
    臺上字2489號判例）。被告行竊時所使用之千斤頂，為金屬
    製品，質地堅硬，在客觀上對人之生命、身體具有危險性，
    自屬兇器無疑。次按刑法第321 條第1 項第2款 所謂毀越門
    扇係指毀越住宅、店舖或其他建築物之門扇而言；所謂「其
    他安全設備」，係指除門扇牆垣以外，依通常觀念足認為防
    盜之一切設備而言（最高法院75年度臺上字第873 號、78年
    度臺上字第4418號判決意旨參照）。查鋁窗具有防閑作用，
    應屬安全設備。是核被告丙○○就犯罪事實欄(一)所為，係犯
    刑法第321 條第1 項第1 、2 、3 款、第2 項之攜帶兇器，
    毀越安全設備、於夜間侵入住宅竊盜未遂罪；就犯罪事實欄
    (二)所為，則係犯刑法第321 條第1 項第1 款之於夜間侵入住
    宅竊盜罪。被告就犯罪事實欄(一)部分，已著手於加重竊盜行
    為之實施而未至取得財物之結果，為未遂犯，爰依刑法第25
    條第2 項之規定，減輕其刑。又起訴書就被告犯罪事實欄(一)
    所示犯行，漏未斟酌被告本次竊盜犯行兼有攜帶兇器之情狀
    ，尚有未合，惟公訴人業於本院審理時當庭補充，且此僅為
    加重條件之增加，乃屬單純一罪，尚不生變更起訴法條之問
    題，附此敘明。再被告前有如犯罪事實欄所載之刑案前科及
    徒刑執行情形，甫於97年11月29日執行完畢，有臺灣高等法
    院被告前案紀錄表在卷可憑，其於有期徒刑執行完畢5 年內
    故意再犯本案有期徒刑以上之罪，均為累犯，應依刑法第47
    條第1 項規定，各加重其刑，並就犯罪事實欄(一)所示部分，
    先加後減之。其所犯上開2 罪間，犯意各別，行為互殊，應
    分論併罰。
四、爰審酌被告素行非佳，有臺灣高等法院被告前案紀錄表在卷
    可參，不思以己力賺取金錢花用，竟恣意竊取他人所有財物
    ，造成被害人財物損失，且其竊盜型態乃係於夜間侵入他人
    住宅內竊盜，嚴重侵擾住家安寧，併考量其犯罪動機、目的
    、行竊之手段、犯後坦承犯行，態度尚稱良好等一切情狀，
    分別量處如主文所示之刑，並定其應執行之刑。至被告行竊
    所分別使用之千斤頂1 個、遙控器1 個均未扣案，且前揭物
    品非屬違禁物或本院應義務沒收之物，為免日後執行困難，
    爰均不另為沒收之諭知。
據上論斷，應依刑事訴訟法第284 條之1 、第273 之1 第1 項、
第299 條第1 項前段，刑法第321 條第1 項第1 款、第2 款、第
3 款、第2 項、第25條、第47條第1 項、第51條第5 款，判決如
主文。
本案經檢察官黃俊鳴到庭執行職務。
中    華    民    國    99    年    4     月    30    日
                  刑事第三庭    法  官  林佩儒
以上正本證明與原本無異。
如不服本判決應於收受判決後10日內向本院提出上訴書狀，並應
應敘述具體理由。其未敘述上訴理由者，應於上訴期間屆滿後20
日內向本院補提理由書(均須按他造當事人之人數附繕本)「切勿
逕送上級法院」。
                                書記官  陳玲君
中    華    民    國    99    年    4     月    30    日
附錄本案論罪科刑法條全文：
刑法第321 條
犯竊盜罪而有左列情形之一者，處六月以上五年以下有期徒刑：
一、於夜間侵入住宅或有人居住之建築物、船艦或隱匿其內而犯
    之者。
二、毀越門扇、牆垣或其他安全設備而犯之者。
三、攜帶兇器而犯之者。
四、結夥三人以上而犯之者。
五、乘火災、水災或其他災害之際而犯之者。
六、在車站或埠頭而犯之者。
前項之未遂犯罰之。

司法院資訊處製作；財團法人民間司法改革基金會備份。
